【裁判字號】    89,易,632
【裁判日期】    890629
【裁判案由】    賭博
【裁判全文】
臺灣屏東地方法院刑事判決                          八十九年度易字第六三二號
    公  訴  人  臺灣屏東地方法院檢察署檢察官
    被      告  乙○○
    被      告  甲○○
右列被告因賭博案件，經檢察官聲請以簡易判決處刑（八十九年度偵字第五四五號）
，本院屏東簡易庭認不宜以簡易判決處刑，移送依通常程序審判，本院判決如左：
     主  文
乙○○連續意圖營利，聚眾賭博，處有期徒刑陸月，如易科罰金，以參佰元折算壹日
，緩刑參年。扣案之傳真機貳台、錄音機參台、錄音帶壹捲、電話機參台、計算機貳
台、六合彩簽單壹卷、帳本參本及筆記簿壹本均沒收。
甲○○幫助在公眾得出入之場所賭博財物，處罰金壹仟元，如易服勞役，以參佰元折
算壹日，緩刑貳年。
     事  實
一、乙○○基於意圖營利之概括犯意，自民國八十八年十一月中旬起，擔任組頭，提
    供不特定多數人均可自由出入之屏東縣屏東市凌雲里光武三巷七號場所，主持以
    核對香港政府發行每星期二、四開獎之六合彩中獎號碼重新編組之號碼之簽注，
    以電話、傳真機為聯絡工具，而與賭客對賭，參賭者每押注一支號碼須繳新台幣
    七十二元至八十五元不等之賭資，如賭客押中，葉美麗即須賠付賭資倍數或定額
    不等之彩金，否則所押注之賭資即歸其所有，而自相對優勢之勝率情形下，從中
    牟取利潤。嗣於八十九年一月十八日下午時分，甲○○前至上開處所，因乙○○
    無暇應接簽賭之電話，乃請託甲○○代接，甲○○明知乙○○經營六合彩與人對
    賭，竟基於幫助之犯意，仍接聽簽賭電話並登記賭客押注之號碼交予乙○○。迨
    至同日下午七時四十分許，為警在上址查獲，並當場扣得乙○○所有而供簽賭用
    之傳真機二台、錄音機三台、錄音帶一捲、電話機三台、計算機二台、六合彩簽
    單一卷、帳本三本及筆記簿一本等物。
二、案經屏東縣警察局移請臺灣屏東地方法院檢察署檢察官偵查聲請簡易判決處刑，
    經本院屏東簡易庭移送本院適用通常訴訟程序審理。
     理  由
一、右揭犯罪事實，業據被告乙○○、甲○○坦承不諱，且互核相符，並有當場查扣
    如事實欄所載供六合彩賭博所用之傳真機等物可憑。被告乙○○自任莊家組頭，
    自相對優勢之勝率中牟取利潤，堪以認定其具有營取不法利益之意圖。又屏東縣
    屏東市凌雲里光武三巷七號處雖係住宅，惟既供不特定之多數人出入簽賭，自屬
    公眾得出入之場所。本件事證明確，犯行洵堪認定，應予依法論科。
二、核被告乙○○所為，係犯刑法第二百六十八條之意圖營利供給賭博場所罪、意圖
    營利聚眾賭博罪及第二百六十六條第一項前段之普通賭博罪。被告甲○○明知被
    告乙○○經營六合彩與人對賭，仍幫忙代接電話並登記簽注之號碼，核其所為，
    係犯同法第二百六十六條第一項前段之普通賭博罪，而為幫助犯，爰依第三十條
    第二項規定按正犯之刑減輕之。公訴人就被告甲○○未收受被告乙○○任何形式
    之對價，僅係幫助被告接聽簽賭電話並登記押注號碼之行為，認被告甲○○就被
    告乙○○意圖營利供給賭博場所聚眾賭博及與人對賭之犯行，均有犯意聯絡及行
    為之分擔，證據尚嫌薄弱，容有誤會，附此敘明。被告乙○○各期開獎前接連多
    次供給賭博場所聚眾賭博或與賭徒對賭，均係出於一個賭博犯意之決定，達成其
    同一犯罪之各個舉動，應屬法律概念之一行為，而為接續犯。被告乙○○一行為
    而觸犯上述三項罪名，應依想像競合犯之例，從犯罪情節較重之意圖營利聚眾賭
    博罪論處。又其先後多次犯行，時間緊密，犯罪構成要件相同，顯係基於概括犯
    意為之，為連續犯，應以一罪論並加重其刑。茲審酌被告二人素行良好，被告乙
    ○○經營六合彩賭博足以敗壞社會風氣，渠二人犯後均坦承犯行等一切情狀，各
    量處如主文所示之刑，並諭知易科罰金或易服勞役之折算標準。又查被告二人前
    均未曾受有期徒刑以上刑之宣告，有臺灣屏東地方法院檢察署刑案資料查註紀錄
    表及本院全國前案紀錄表可佐，渠等因一時失慮致罹刑章，經此教訓，當知謹慎
    ，信無再犯之虞，本院認渠等所受刑之宣告以暫不執行為適當，各宣告如主文所
    示之緩刑，以啟自新。
三、扣案之傳真機二台、錄音機三台、錄音帶一捲、電話機三台、計算機二台、六合
    彩簽單一卷、帳本三本及筆記簿一本等物，為被告乙○○所有供其犯罪所用之物
    ，應依刑法第三十八條第一項第二款規定宣告沒收。
據上論斷，應依刑事訴訟法第四百五十二條、第二百九十九條第一項前段，刑法第三
十條、第五十六條、第二百六十六條第一項前段、第二百六十八條、第四十一條、第
四十二條第二項、第五十五條、第七十四條第一款、第三十八條第一項第二款，罰金
罰鍰提高標準條例第一條前段，第二條，判決如主文。
本案經檢察官蔣忠義到庭執行職務。
中      華      民      國      八十九      年    六    月    二十九    日
                                      臺灣屏東地方法院刑事第一庭
                                          法  官    蔡憲德
右正本證明與原本無異。
對於本判決如有不服應於收受送達後十日內向本院提出上訴書狀上訴於台灣高等法院
高雄分院並按他造當事人之人數附具繕本。
                                          書記官   林鴻仁
中      華      民      國      八十九      年    六    月    二十九    日
附錄本案論罪科刑法條
刑法第二百六十六條第一項前段、第二百六十八條
在公共場所或公眾得出入之場所賭博財物者，處一千元以下罰金。
刑法第二百六十八條
意圖營利，供給賭博場所或聚眾賭博者，處三年以下有期徒刑，得併科三千元以下罰
金。


司法院資訊處製作；財團法人民間司法改革基金會備份。
